dictionaries/hsb/hsb.aff
SFX Y Y 82
SFX Y y a [bcdłmnprtwz]y
SFX Y y e [bcdłmnprtwz]y
SFX Y y eho [bcdłmnprtwz]y
SFX Y y oh [bcdłmnprtwz]y
SFX Y y eje [bcdłmnprtwz]y
SFX Y y ej [bcdłmnprtwz]y
SFX Y y emu [bcdłmnprtwz]y
SFX Y y om [bcdłmnprtwz]y
SFX Y y u [bcdłmnprtwz]y
SFX Y y ym [bcdłmnprtwz]y
SFX Y y eju [bcdłmnprtwz]y
SFX Y y ymaj [bcdłmnprtwz]y
SFX Y y ych [bcdłmnprtwz]y
SFX Y y ymi [bcdłmnprtwz]y
SFX Y y o [nw]y
SFX Y y je [bmpw]y
SFX Y y je [^a]ny
SFX Y y je [^j]any
SFX Y y je [^r]jany
SFX Y any enje rjany
SFX Y obry erje dobry
SFX Y obry erje [^b]ry
SFX Y obry erje [^o]bry
SFX Y y i [bmnprw]y
SFX Y i a [hgk]i
SFX Y i e [hgk]i
SFX Y i eho [hgk]i
SFX Y i oh [hgk]i
SFX Y i eje [hgk]i
SFX Y i ej [hgk]i
SFX Y i emu [hgk]i
SFX Y i om [hgk]i
SFX Y i u [hgk]i
SFX Y i im [hgk]i
SFX Y i eju [hgk]i
SFX Y i imaj [hgk]i
SFX Y i ich [hgk]i
SFX Y i imi [hgk]i
SFX Y i o [hgk]i
SFX Y ły le [^oz]ły
SFX Y ły li [^o]ły
SFX Y ły le [^s]oły
SFX Y ły li [^s]oły
SFX Y oły eli soły
SFX Y oły ele soły
SFX Y ły lě [^r]zły
SFX Y ty će ty
SFX Y ty ć ty
SFX Y y źe dy
SFX Y y źi dy
SFX Y ki ce ki
SFX Y ki cy ki
SFX Y hi zy [^c]hi
SFX Y chi ši chi
SFX Y chi še chi
SFX Y i a [^kghn]i
SFX Y i e [^kgnh]i
SFX Y i eho [^kgnh]i
SFX Y i eje [^kgnh]i
SFX Y i ej [^kgnh]i
SFX Y i emu [^kgnh]i
SFX Y i u [^kgnh]i
SFX Y i im [^kgnh]i
SFX Y i eju [^kgnh]i
SFX Y i imaj [^kgnh]i
SFX Y i ich [^kgnh]i
SFX Y i im [^kgnh]i
SFX Y i imi [^kgnh]i
SFX Y i o [^kgnh]i
SFX Y i ja ni
SFX Y i je ni
SFX Y i jeho ni
SFX Y i jeje ni
SFX Y i jej ni
SFX Y i jemu ni
SFX Y i ju ni
SFX Y i im ni
SFX Y i jeju ni
SFX Y i imaj ni
SFX Y i ich ni
SFX Y i im ni
SFX Y i imi ni

SFX W Y 27
SFX W i osć [^n]i
SFX W i osće [^n]i
SFX W i osći [^n]i
SFX W i osću [^n]i
SFX W i osćow [^n]i
SFX W i osćomaj [^n]i
SFX W i osćam [^n]i
SFX W i osćemi [^n]i
SFX W i osćach [^n]i
SFX W i josć ni
SFX W i josće ni
SFX W i josći ni
SFX W i josću ni
SFX W i josćow ni
SFX W i josćomaj ni
SFX W i josćam ni
SFX W i josćemi ni
SFX W i josćach ni
SFX W y osć y
SFX W y osće y
SFX W y osći y
SFX W y osću y
SFX W y osćow y
SFX W y osćomaj y
SFX W y osćam y
SFX W y osćemi y
SFX W y osćach y

SFX y Y 140
SFX y ón a ón
SFX y ón o ón
SFX y ón e [^š]ón
SFX y ón ě šón
SFX y ón oho tón
SFX y ón omu tón
SFX y ón ym [^kš]ón
SFX y ón im kón
SFX y ón ěm šón
SFX y ón eje ón
SFX y ón ej ón
SFX y ón u ón
SFX y ón aj [^š]ón
SFX y ón eju ón
SFX y ón ymaj [^kš]ón
SFX y ón imaj kón
SFX y ón ych [^kš]ón
SFX y ón ich kón
SFX y ón ěch šón
SFX y ón ym [^kš]ón
SFX y ón im kón
SFX y ón ěm šón
SFX y ón ymi [^kš]ón
SFX y ón imi kón
SFX y ón ěmi šón
SFX y ón eho [^t]ón
SFX y kón cy kón
SFX y ón ći tón
SFX y ój oja ój
SFX y ój oje ój
SFX y ój ojeho ój
SFX y ój ojeje ój
SFX y ój ojemu ój
SFX y ój ojej ój
SFX y ój oju ój
SFX y ój ojim ój
SFX y ój ojeju ój
SFX y ój ojimaj ój
SFX y ój oji ój
SFX y ój ojich ój
SFX y ój ojimi ój
SFX y 0 a š
SFX y 0 e š
SFX y 0 eho š
SFX y 0 eje š
SFX y 0 emu š
SFX y 0 ej š
SFX y 0 u š
SFX y 0 im š
SFX y 0 eju š
SFX y 0 imaj š
SFX y 0 i š
SFX y 0 ich š
SFX y 0 imi š
SFX y 0 kuli ž
SFX y 0 kuliž ž
SFX y yž až yž
SFX y yž ažkuli yž
SFX y yž ažkuliž yž
SFX y yž ež yž
SFX y yž ežkuli yž
SFX y yž ežkuliž yž
SFX y yž ehož yž
SFX y yž ehožkuli yž
SFX y yž ehožkuliž yž
SFX y yž ejež yž
SFX y yž eježkuli yž
SFX y yž eježkuliž yž
SFX y yž emuž yž
SFX y yž emužkuli yž
SFX y yž emužkuliž yž
SFX y yž ejž yž
SFX y yž ejžkuli yž
SFX y yž ejžkuliž yž
SFX y yž už yž
SFX y yž užkuli yž
SFX y yž užkuliž yž
SFX y yž ymž yž
SFX y yž ymžkuli yž
SFX y yž ymžkuliž yž
SFX y yž ajž yž
SFX y yž ajžkuli yž
SFX y yž ajžkuliž yž
SFX y yž ejuž yž
SFX y yž ejužkuli yž
SFX y yž ejužkuliž yž
SFX y yž ymajž yž
SFX y yž ymajžkuli yž
SFX y yž ymajžkuliž yž
SFX y yž ychž yž
SFX y yž ychžkuli yž
SFX y yž ychžkuliž yž
SFX y yž ymiž yž
SFX y yž ymižkuli yž
SFX y yž ymižkuliž yž
SFX y ryž řiž ryž
SFX y ryž řižkuli ryž
SFX y ryž řižkuliž ryž
SFX y iž až iž
SFX y iž ažkuli iž
SFX y iž ažkuliž iž
SFX y iž ež iž
SFX y iž ežkuli iž
SFX y iž ežkuliž iž
SFX y iž ehož iž
SFX y iž ehožkuli iž
SFX y iž ehožkuliž iž
SFX y iž ejež iž
SFX y iž eježkuli iž
SFX y iž eježkuliž iž
SFX y iž emuž iž
SFX y iž emužkuli iž
SFX y iž emužkuliž iž
SFX y iž ejž iž
SFX y iž ejžkuli iž
SFX y iž ejžkuliž iž
SFX y iž už iž
SFX y iž užkuli iž
SFX y iž užkuliž iž
SFX y iž imž iž
SFX y iž imžkuli iž
SFX y iž imžkuliž iž
SFX y iž ajž iž
SFX y iž ajžkuli iž
SFX y iž ajžkuliž iž
SFX y iž ejuž iž
SFX y iž ejužkuli iž
SFX y iž ejužkuliž iž
SFX y iž imajž iž
SFX y iž imajžkuli iž
SFX y iž imajžkuliž iž
SFX y iž ichž iž
SFX y iž ichžkuli iž
SFX y iž ichžkuliž iž
SFX y iž imiž iž
SFX y iž imižkuli iž
SFX y iž imižkuliž iž
SFX y kiž cyž kiž
SFX y kiž cyžkuli kiž
SFX y kiž cyžkuliž kiž

SFX R Y 117
SFX R dźeć m ědźeć
SFX R dźeć š ědźeć
SFX R dźeć 0 ědźeć
SFX R dźeć moj ědźeć
SFX R dźeć stej ědźeć
SFX R dźeć staj ědźeć
SFX R dźeć my ědźeć
SFX R dźeć sće ědźeć
SFX R eć a ědźeć
SFX R eć ał ědźeć
SFX R eć ała ědźeć
SFX R eć ało ědźeć
SFX R eć ałej ědźeć
SFX R eć ałoj ědźeć
SFX R ć li ědźeć
SFX R eć o ědźeć
SFX R eć icy ědźeć
SFX R c žu c
SFX R c žeš c
SFX R c že c
SFX R c žemoj c
SFX R c žetej c
SFX R c žetaj c
SFX R c žemy c
SFX R c žeće c
SFX R c ža c
SFX R c žeja c
SFX R c hł c
SFX R c hła c
SFX R c hło c
SFX R c hłe c
SFX R c hłej c
SFX R c hłoj c
SFX R c hli c
SFX R sć m sć
SFX R sć š sć
SFX R sć 0 sć
SFX R sć moj sć
SFX R sć tej sć
SFX R sć taj sć
SFX R sć my sć
SFX R sć će sć
SFX R sć dźa sć
SFX R sć dł sć
SFX R sć dła sć
SFX R sć dło sć
SFX R sć dłe sć
SFX R sć dłoj sć
SFX R sć dłej sć
SFX R sć dli sć
SFX R ć m [aě]ć
SFX R ć š [aě]ć
SFX R ć 0 [aě]ć
SFX R ć moj [aě]ć
SFX R ć tej [aě]ć
SFX R ć taj [aě]ć
SFX R ć my [aě]ć
SFX R ć će [aě]ć
SFX R ć dźa [aě]ć
SFX R ć ja [aě]ć
SFX R yć u yć
SFX R yć eš yć
SFX R yć e yć
SFX R yć emoj yć
SFX R yć etej yć
SFX R yć etaj yć
SFX R yć emy yć
SFX R yć eće yć
SFX R yć edźa yć
SFX R ć jo yć
SFX R ć wši yć
SFX R ć ł [aěy]ć
SFX R ć ła [aěy]ć
SFX R ć ło [aěy]ć
SFX R ć li [aěy]ć
SFX R ć łoj [aěy]ć
SFX R ć łej [aěy]ć
SFX R ć łe [aěy]ć
SFX R ć dźach ěć
SFX R ć dźeše ěć
SFX R ć dźachmoj ěć
SFX R ć dźeštej ěć
SFX R ć dźeštaj ěć
SFX R ć dźachmy ěć
SFX R ć dźešće ěć
SFX R ć dźachu ěć
SFX R ć ch [ay]ć
SFX R ć še h[ay]ć
SFX R ć chmoj [ay]ć
SFX R ć štej [ay]ć
SFX R ć štaj [ay]ć
SFX R ć chmy [ay]ć
SFX R ć šće [ay]ć
SFX R ć chu [ay]ć
SFX R ć ty [ay]ć
SFX R ć ta [ay]ć
SFX R ć te [ay]ć
SFX R ć teho [ay]ć
SFX R ć teje [ay]ć
SFX R ć temu [ay]ć
SFX R ć tej [ay]ć
SFX R ć tu [ay]ć
SFX R ć tym [ay]ć
SFX R ć taj [ay]ć
SFX R ć teju [ay]ć
SFX R ć tymaj [ay]ć
SFX R 0 i [ay]ć
SFX R ć tych [ay]ć
SFX R ć tymi [ay]ć
SFX R 0 e [ay]ć
SFX R 0 a [ay]ć
SFX R 0 u [ay]ć
SFX R 0 om [ay]ć
SFX R 0 ow [ay]ć
SFX R 0 omaj [ay]ć
SFX R 0 am [ay]ć
SFX R 0 emi [ay]ć

SFX z Y 3
SFX z 0 ž .
SFX z 0 žkuli .
SFX z 0 žkuliž .

REP 26
REP y je
REP je y
REP šć sč
REP sč šć
REP sć šć
REP šć sć 
REP ěro o
REP o ěro
REP ł w
REP w ł
REP hł ł
REP ł hł
REP wł w
REP w wł
REP ć č
REP č ć
REP ě je
REP je ě
REP tř c
REP c tř
REP tř ć
REP ć tř
REP tč c
REP c tč
REP př pš
REP pš př
